臺灣屏東地方法院刑事裁定　　　　　　　 100年度聲字第10號
聲　請　人　周玉杉
即　被　告
選任辯護人　劉家榮律師
上列被告因違反毒品危害防制條例案件，不服本院受命法官於中
華民國99年11月22日所為羈押之處分，聲請撤銷羈押處分，本院
裁定如下：
    主  文
聲請駁回。
    理  由
一、聲請意旨略以：羈押處分為保全程序之最後手段，自應慎重
    從事，若非確已具備法定條件且認有必要者，當不可輕易為
    之，應受比例原則之限制。且羈押係屬對人身體自由之嚴重
    處分，基於憲法第23條規定，若有其他對人民權利限制較小
    之措施，可以確保審判進行同一目的，即應無羈押之必要。
    查被告對起訴書所載之犯罪事實均已坦承，並有扣案物品在
    卷可證，故被告根本無任何翻供之必要及可能，且卷內證據
    既已顯示犯罪嫌疑重大，更應仔細審酌有無羈押必要性。又
    原審對被告有逃亡之虞乙節未曾做出任何訊問，而本案被告
    係於家中遭逮捕，是被告應無逃亡之虞，更遑論有逃亡之情
    事，是以，原審認定被告有逃亡之虞亳無根據，顯有裁定未
    依據事實之重大違誤。此外，本案得以交保候傳方式使法院
    審判程序繼續進行，並可使被告兼顧家庭，確無羈押之必要
    等語，為此，請求撤銷原處分等語。
二、按「對於審判長、受命法官、受託法官或檢察官所為羈押之
    處分有不服者，受處分人得聲請其所屬法院撤銷或變更之」
    、「其得為撤銷或變更之聲請而誤為抗告者，視為已有聲請
    」，刑事訴訟法第416 條第1 項第1 款、第418 條分別定有
    明文。又上開準抗告，依同法第416 條第4 項規定準用同法
    第409 條至414 條之抗告規定，是法院如認聲請撤銷原處分
    為無理由，自得依同法第412 條規定裁定駁回。查本件羈押
    係由本院受命法官於檢察官提起公訴移送本院審理時，經訊
    問被告後所為，係受命法官所為之羈押處分，本應以聲請撤
    銷或變更為不服該處分之救濟方法，聲請人即被告周玉杉具
    狀雖表明抗告之旨，應係誤聲請撤銷或變更處分為抗告，揆
    諸上開說明，應視為已有撤銷或變更原處分之聲請，合先敘
    明。
三、又「按被告經法官訊問後，認為犯罪嫌疑重大，而有左列情
    形之一，非予羈押，顯難進行追訴、審判或執行者，得羈押
    之︰一、有事實足認有逃亡之虞；二、有事實足認為有湮滅
    、偽造、變造證據或勾串共犯或證人之虞者。三、所犯為死
    刑、無期徒刑或最輕本刑為五年以上有期徒刑之罪者」，刑
    事訴訟法第101 條第1 項定有明文。而關於羈押與否之審查
    ，其目的僅在判斷有無實施羈押強制處分之必要，並非認定
    被告有無犯罪之實體審判程序，故關於羈押之要件，無須經
    嚴格證明，以經釋明得以自由證明為已足；而刑事訴訟法第
    101 條第1 項所定「犯罪嫌疑重大」，係指有具體事實足使
    人相信被告可能涉嫌公訴人所指訴之犯罪，與認定被告犯罪
    所依憑之證據需達無合理懷疑之程度，尚屬有別，故法院決
    定強制處分與否，自毋庸確切認定被告公訴人所指之犯罪事
    實，僅需公訴人提出之證據，足使法院相信被告極有可能涉
    及被訴犯罪嫌疑之心證程度即足。又被告有無事實足認有逃
    亡及湮滅、偽造、變造證據或勾串共犯或證人之虞，其判斷
    標準為依一般正常之人，依其合理判斷，可認為該犯重罪嫌
    疑重大之人具有逃亡或滅證之相當或然率存在，即已該當「
    相當理由」之認定標準，雖不以達到充分可信或確定程度為
    必要，但不以絕對客觀之具體事實為限，若有某些跡象或情
    況作為基礎，即無不可。至相關之事實或跡象、情況，鑑於
    此非屬實體審判之核心事項，自以自由證明為已足。
四、經查:
(一)、聲請人即被告周玉杉因涉犯毒品危害防制條例案件，前經本
    院受命法官訊問後，依被告之供述及卷內相關卷證，認其涉
    犯毒品危害防制條例第4 條第2 項製造第二級毒品犯罪嫌疑
    重大，有逃亡之虞，所犯復為最輕本刑5 年以上之罪，非予
    羈押，顯難進行審判程序，而由本院受命法官於民國99年11
    月22日予以羈押，有本院99年度重訴字第25號相關卷證、99
    年11月22日刑事報到單、押票回證各1 份在卷可按。聲請人
    雖以上開理由向本院聲請撤銷原羈押處分，然其已自白前開
    犯行，且現場所查獲起訴書附表一所示各項編號物品，均檢
    驗出含第二級毒品甲基安非他命成分，有法務部調查局99年
    8 月27日調科壹字第09900388320 號鑑定書1 份附卷可按，
    復有卷附法務部調查局高雄市調查處99年7 月22日搜索扣押
    筆錄、扣押物品目錄表各1 份可參，則依上開事證，已有相
    當具體事由足信被告犯罪嫌疑確屬重大。又被告曾因違反麻
    醉藥品管理條例案件，經本院判處有期徒刑6 月確定，並於
    執行之際因逃亡而為台灣屏東地方法院檢察署通緝，有台灣
    高等法院被告前案紀錄表1 份在卷可憑，其前有逃亡之紀錄
    ，在本案可能面臨判處重刑結果之下，實有事實堪認其有逃
    亡之虞。而上開羈押事由所憑之依據均存在於本院99年重訴
    字第25號卷證內，經原受命法官核閱卷宗，綜合案件相關因
    素及訴訟進行之程度，本其心證所為羈押處分，自無裁定未
    依據事實之處，更不因原受命法官有無針對羈押事由訊問與
    否有所不同。此外，被告所犯為最輕本刑5 年以上有期徒刑
    之重罪，本院審酌被告製作第二級毒品甲基安非他命之行為
    ，扣案含第二級毒品甲基安非他命成分之純質淨重已達7,29
    1 公克，數量甚鉅，對社會治安公共利益影響極為重大，綜
    上所述，本件確有羈押原因及必要，具保、責付、限制住居
    均不足以確保審判或執行程序之順利進行，原受命法官諭知
    羈押之處分，核無不當，聲請人指摘原處分不當，為無理由
    ，應予駁回。
據上論斷，應依刑事訴訟法第416 條第4 項、第412 條、第220
條，裁定如主文。
中    華    民    國   100    年    1     月    7     日
                  刑事第五庭    審判長法  官  林家聖
                                      法  官  謝濰仲
                                      法  官  劉怡孜
以上正本證明與原本無異。
不得抗告。
中    華    民    國   100    年    1     月    7     日
                                      書記官  薛慧茹